【裁判字號】    97,消債更,100
【裁判日期】    971030
【裁判案由】    更生事件
【裁判全文】
臺灣臺東地方法院民事裁定           97年度消債更字第100號
聲  請  人  甲○○
上列聲請人因消費者債務清理事件聲請更生，本院裁定如下：
    主  文
聲請人應於本裁定送達後二十一日內，補正附表所示事項，逾期
未補正，即駁回其聲請。
    理  由
一、按聲請更生或清算不合程式或不備其他要件者，法院應以裁
    定駁回之，但其情形可以補正者，法院應定期間先命補正，
    消費者債務清理條例第8條定有明文。又按聲請更生或清算
    ，徵收聲請費新臺幣（下同）1,000元，郵務送達費及法院
    人員之差旅費不另徵收。但所需費用超過應徵收之聲請費者
    ，其超過部份，依實支數計算徵收之。前項所需費用及進行
    更生或清算程序之必要費用，法院得酌定相當金額，定期命
    聲請人預納之，逾期未預納者，除別有規定外，法院得駁回
    更生或清算之聲請，此觀同條例第6條之規定亦明。
二、查本件聲請人具狀聲請更生，惟未提出附表所示資料到院，
    爰定期命補正，如逾期未補正，則駁回其聲請。
三、依消費者債務清理條例第6條第3項、第8條但書，裁定如主
    文。
中    華    民    國    97    年    10    月    30   日
              民事庭        法      官   范乃中
上為正本係照原本作成。
本件不得抗告。
中    華    民    國    97    年    10    月    30   日
                            書  記  官  許瑞權
附表：
一、預納必要費用2,380元，本件必要費用係預繳，如有剩餘則
    退還予聲請人。
二、任職於天然石材商行之薪資證明。
三、聲請前5年勞保及前2年健保投保資料（需有投保單位及投保
    金額）。
四、重新提出完整之債權人清冊【債務人是否尚有荷蘭銀行信用
    卡113,354元、花旗（台灣）銀行信用卡71,689元兩筆債務
    ？】。
五、請說明聲請人既主張其所有之汽車已拔除車牌停止使用，為
    何尚須支出油資，並請提出支出油資之證明文件。
六、聲請人於各金融機構之全部存摺（含證券存摺）完整影本（
    須附完整清晰內頁資料並補登存摺至本裁定送達日之後）。
七、聲請人聲請前2年（自95年10月1日起至97年9月30日止）之
    財產變動狀況：包含就不動產、動產所為之所有有償（買賣
    、互易、設定抵押權等）、無償（贈與、第三人清償等）行
    為所生之財產變動；倘於該段期間曾經取得或喪失不動產所
    有權，應詳為標明不動產之坐落地號、建號及其取得或出售
    之對價（買賣契約等）相關資料。
八、釋明有無保險，如有，詳載保險期間及金額，並提出完整保
    險契約；如有其他如儲蓄型保險單、投資型保險單、股票、
    基金或其他財產及收入，亦應併為陳明其種類之現值金額及
    提出證明文件影本。
九、請表明是否議定自用住宅借款特別條款，如是，請補提自用
    住宅借款之還款方式或計劃，並檢附房屋貸款契約書。
十、依法應分擔受扶養人之人數、分擔比例及家族系統表（依民
    法規定聲請人前配偶泰森亦須負扶養義務，聲請人稱僅由
    其獨自扶養子女，請提出泰森之財產證明，及無法扶養之
    證明）。
十一、釋明於本院裁定准予更生程序前有何緊急或必要情形而需
      為保全處分之事實理由。


司法院資訊處製作；財團法人民間司法改革基金會備份。
